

BAO-TRAM TRAN

Développeuse junior

CONTACT

06 95 60 68 52

⊠ baotramtran.1209@gmail.com

Rue du Général Leclerc,

Villeneuve-d'Ascq

https://www.linkedin.com/in/tranbaotram/

EXPERIENCE

RETAIL MANAGER

Albetta international ltd. co.

Mode et accessoires enfants Mar. 2016- Sep. 2017

- Réalisation du marketing et relation clients
- Développement de nouvelles collections
- Encadrement d'équipe

TAILLEUSE

Auto-entrepreneur

Juil. 2014 - Mar. 2016

CONTRÔLEUSE
APPROVISIONNEMENT +
ACHETEUSE ET KEY ACCOUNT
MANAGER

Lazada Viêtnam - Alibaba Group Sep. 2013- Juil. 2014

PROFIL

Intéressée par le domaine du digital depuis toujours, mais bercée par l'idée que l'informatique est pour les hommes, j'ai suivi un parcours de business. À présent, je ressens à nouveau le besoin de me tourner vers l'informatique pour répondre aux besoins actuels des entreprises, que j'ai appris à connaître à travers mes expériences.

COMPETENCE















Résolution de problème Gestion de projet Communication et travail en équipe

LANGUES

Anglais: C1 - C2 (Courant)

Français: B2 - C1 (DELF B2)

Viêtnamien: Langue maternelle

FORMATIONS

Développeur Front-end

Simplon.co, Lille | Mar. 2022 - Présent

Développeur intégrateur d'applications web

Simplon.co, Lille | Dec. 2021 - Fev. 2022

Diplôme d'université études élémentaire en langue et civilisation française.

Université Paris Nanterre, Nanterre | 2019 - 2020

MBA Fashion Business

International Fashion Academy, Paris | 2017 - 2019

BBA International Business - Supply chain management

Haaga-Helia University of Applied Sciences, Helsinki, Finland | 2010 - 2014

Exchange student

Sungkyunkwan University, Seoul, Korea | 2011 - 2012

INTERETS

Cuisine | Voyage | Jardinage